---
title: "Estudio del injerto intermedio sobre el crecimiento y productividad del mango (Mangífera indica L.) var.Kent.en el Valle de San Lorenzo"
author: Sebastian Casas; Flavio Lozano-Isla
format:
  html:
    toc: true
    toc-location: left
    number-sections: true
    self-contained: true
    output-file: "ESM_1"
editor_options: 
  chunk_output_type: console
execute: 
  warning: false
  echo: true
---

# Setup

```{r}
#| label:  setup

library(emmeans) 
library(multcomp)
source('https://inkaverse.com/setup.r')

session_info()
```

# Importar datos

```{r}
url <- "https://docs.google.com/spreadsheets/d/1E_cUmiRFoPLGAj7AQC6HZBD6hXtqzg2UHPvtWr2QR_U/edit#gid=2112492836"

gs <- url %>% 
  as_sheets_id()

ley <- gs %>% 
  range_read("leyenda") %>% 
  rename(tratamientos = TRATAM) %>% 
  rename_with(~ tolower(.))

rdt <- gs %>% 
  range_read("db") %>% 
  merge(., ley, ) %>% 
  select(year = "año", n, tratamientos,n_trat:yema, everything()) %>% 
  rename(treat = tratamientos
         , n_treat = n_trat
         , block = bloque
         , n_plant = n_planta
         , height = alt_planta
         , n_fruits = n_frutos
         , flowering = per_floracion
         , sproud = per_brote
         , scion = yema
         , stock = patron
         , edge = puente
         ) %>% 
  dplyr::arrange(year, n, treat) %>% 
  mutate(across(year:n_plant, ~ as.factor(.)))
  
fru <-  gs %>% 
  range_read("db_frutos") %>% 
  merge(., ley, ) %>% 
  select(year = "año", n, tratamientos,n_trat:yema, everything()) %>% 
  rename(treat = tratamientos
         , n_treat = n_trat
         , block = bloque
         , n_plant = n_planta
         , weigth = peso
         , long = largo
         , n_fruits = n_frutos
         , diameter_1 = diametro_1
         , diameter_2 = diametro_2
         , sample = muestra
         , scion = yema
         , stock = patron
         , edge = puente
         ) %>% 
  dplyr::arrange(year, n, treat) %>% 
  mutate(diameter_average = (diameter_1 + diameter_2)/2) %>% 
  mutate(across(year:sample, ~ as.factor(.)))
str(fru)
```

# Data summary

```{r}
sm <- rdt %>% 
  group_by(year, treat) %>% 
  summarise(across(height:sproud, ~ sum(!is.na(.))))

sm <- fru %>% 
  group_by(year, treat) %>% 
  summarise(across(weigth:diameter_average, ~ sum(!is.na(.))))

```

# Objetivos

- Determinar las caracteristicas agronómicas en la relación patron-injerto intermedio para las variables alt_planta	n_frutos	per_floracion, per_brotes

- Evaluar la calidad del fruto en la relación patron-injerto intermedio


# Obj. 1

## Plant height

```{r}
model <- rdt %>% 
  lm(height  ~ block + treat, .)

plot_diag(model) %>% 
  plot_grid(plotlist = ., ncol = 2)

rdt %>% 
  plot_raw(x = "treat", y = "height")

anova(model)

# mc <- emmeans(model, ~ treat) %>% 
#   cld(Letters = letters, reversed = T) %>% 
#   mutate(across(.group, trimws))

mc <- agricolae::duncan.test(model, trt = c("treat")) %>% 
  pluck("groups") %>% 
  rownames_to_column("treat")

p1 <- mc %>% 
  plot_smr(x = "treat"
           , y = "height"
           , sig = "groups"
           , ylimits = c(0, 6, 1)
           , legend = "none"
           , ylab = "Plant height (m)"
           , xlab = "Treatment"
           )

p1
```

## Plant sproud

```{r}
model <- rdt %>% 
  lm(sproud  ~ block + treat, .)

plot_diag(model) %>% 
  plot_grid(plotlist = ., ncol = 2)

rdt %>% 
  plot_raw(x = "treat", y = "sproud")

anova(model)

# mc_2 <- emmeans(model, ~ treat) %>% 
#   cld(Letters = letters, reversed = T) %>% 
#   mutate(across(.group, trimws))

mc <- agricolae::duncan.test(model, trt = c("treat")) %>% 
  pluck("groups") %>% 
  rownames_to_column("treat")

p2 <- mc %>% 
  plot_smr(x = "treat"
           , y = "sproud"
           , sig = "groups"
           , ylimits = c(0, 90, 10)
           , legend = "none"
           , ylab = "Sproud ('%')"
           , xlab = "Treatment"
           )
p2
```

## Number of fruits

```{r}
model <- rdt %>% 
  lm(n_fruits  ~ block + treat + year + treat:year, .)

plot_diag(model) %>% 
  plot_grid(plotlist = ., ncol = 2)

rdt %>% 
  plot_raw(x = "treat", y = "n_fruits")

anova(model)

mc <- agricolae::duncan.test(model, trt = c("treat", "year")) %>% 
  pluck("groups") %>% 
  rownames_to_column("treat") %>% 
  separate(treat, c("treat", "year"))

p3 <- mc %>% 
  plot_smr(x = "treat"
           , y = "n_fruits"
           , group = "year"
           , sig = "groups"
           , ylimits = c(0, 250, 50)
           )
```

## Flowering

```{r}
model <- rdt %>% 
  lm(flowering  ~ block + treat + year + treat:year, .)

plot_diag(model) %>% 
  plot_grid(plotlist = ., ncol = 2)

rdt %>% 
  plot_raw(x = "treat", y = "flowering", group = "year")

anova(model)

mc <- agricolae::duncan.test(model, trt = c("treat", "year")) %>% 
  pluck("groups") %>% 
  rownames_to_column("treat") %>% 
  separate(treat, c("treat", "year"))

p4 <- mc %>% 
  plot_smr(x = "treat"
           , y = "flowering"
           , group = "year"
           , sig = "groups"
           , ylimits = c(0, 100, 20)
           )
```

## Figura 1

```{r}
list(p1, p2, p3, p4) %>% 
  plot_grid(plotlist = ., ncol = 2
            , labels = "auto"
            ) %>% 
  ggsave(plot = ., "files/Fig-1.jpg", units = "cm"
         , width = 25, height = 18)


```

## Multivariate

```{r}
mv <- rdt %>% 
  group_by(treat) %>% 
  summarise(across(where(is.numeric), ~ mean(., na.rm = T)))
  

pca <- mv %>% 
  PCA(scale.unit = T, quali.sup = 1, graph = F) 


f2a <- plot.PCA(x = pca, choix = "var")
f2b <- plot.PCA(x = pca, choix = "ind", habillage = 1)

list(f2a, f2b) %>% 
  plot_grid(plotlist = ., ncol = 2, labels = "auto"
              ) %>% 
  ggsave(plot = ., "files/Fig-2.jpg", units = "cm"
         , width = 30, height = 15)

```

```{r}
mv %>% 
  select(where(is.numeric)) %>% 
  pairs.panels(.
             , pch = 21
             , method = "pearson"
             , stars = T
             , scale = F
             , lm = T
             ) 
```

# Obj. 2

# Weigth

```{r}
model <- fru %>% 
  lm(weigth  ~ block + treat, .)

plot_diag(model) %>% 
  plot_grid(plotlist = ., ncol = 2)

fru %>% 
  plot_raw(x = "treat", y = "weigth")

anova(model)

mc <- agricolae::duncan.test(model, trt = c("treat")) %>% 
  pluck("groups") %>% 
  rownames_to_column("treat")

p5 <- mc %>% 
  plot_smr(x = "treat"
           , y = "weigth"
           , sig = "groups"
           , ylimits = c(0, 600, 100)
           , legend = "none"
           , ylab = "Fruit weigth (g)"
           , xlab = "Treatment"
           )

p5

```

# Long

```{r}
model <- fru %>% 
  lm(long  ~ block + treat, .)

plot_diag(model) %>% 
  plot_grid(plotlist = ., ncol = 2)

fru %>% 
  plot_raw(x = "treat", y = "long")

anova(model)

mc <- agricolae::duncan.test(model, trt = c("treat")) %>% 
  pluck("groups") %>% 
  rownames_to_column("treat")

p6 <- mc %>% 
  plot_smr(x = "treat"
           , y = "long"
           , sig = "groups"
           , ylimits = c(0, 120, 20)
           , legend = "none"
           , ylab = "Fruit long (mm)"
           , xlab = "Treatment"
           )

p6
```

# Diameter

```{r}
model <- fru %>% 
  lm(diameter_average  ~ block + treat, .)

plot_diag(model) %>% 
  plot_grid(plotlist = ., ncol = 2)

fru %>% 
  plot_raw(x = "treat", y = "diameter_average")

anova(model)

mc <- agricolae::duncan.test(model, trt = c("treat")) %>% 
  pluck("groups") %>% 
  rownames_to_column("treat")

p7 <- mc %>% 
  plot_smr(x = "treat"
           , y = "diameter_average"
           , sig = "groups"
           , ylimits = c(0, 100, 20)
           , legend = "none"
           , ylab = "Fruit diameter (mm)"
           , xlab = "Treatment"
           )

p7
```










